【裁判字號】    88,易,3413
【裁判日期】    890508
【裁判案由】    就業服務法
【裁判全文】
臺灣臺北地方法院刑事判決                        八十八年度易字第三四一三號
    公  訴  人  臺灣臺北地方法院檢察署檢察官
    被      告  甲○○
右列被告因違反就業服務法案件，經檢察官聲請以簡易判決處刑（八十七年度偵字第
二三三六四號），惟本院台北簡易庭認為不宜以簡易判決處刑，移送本院適用通常程
序審判，本院判決如左：
    主  文
甲○○無罪。
    理  由
一、公訴意旨略以：被告甲○○係設在台北市○○○路○段六七號舊街蚌麵店之負責
    人，明知雇主不得聘僱或留用未經許可或許可失效之外國人，竟自民國八十七年
    八月一日起至同年十月七日止，僱用未經許可之菲律賓人RABIE GLADYS E（實為
    GLADYS E.RABIE）擔任該店洗碗工作，因認被告涉嫌違反就業服務法第五十三條
    第一款之規定，而犯有同法第五十八條第一項前段之罪嫌。
二、按犯罪事實應依證據認定之，無證據不得推定其犯罪事實；另不能證明被告犯罪
    者，應諭知無罪之判決，刑事訴訟法第一百五十四條、第三百零一條第一項分別
    定有明文。又認定不利於被告之事實，須依積極證據，苟積極證據不足為不利於
    被告事實之認定時，即應為有利於被告之認定，更不必有何有利之證據。（最高
    法院三十年上字第八一六號判例參照）。
三、公訴意旨認被告甲○○涉嫌違反就業服務法罪嫌，無非以該菲律賓人GLADYS
    E.RABIE指述為論據。惟訊據被告堅決否認有何違反就業服務法非法僱用外國人
    之犯行，辯稱：其並非該店之負責人，實際負責人為其姐卓麗娟，係卓麗娟雇用
    該外國人GLADYS E.RABIE，且卓麗娟已經判決有罪等語。經查：該菲律賓人
    GLADYS E.RABIE為卓麗娟自八十七年八月間僱用，在伊擔任實際負責人之上開麵
    店內幫忙打掃，卓麗娟因此遭台灣台北地方法院檢察署檢察官向本院聲請簡易判
    決，並經本院台北簡易庭判處卓麗娟拘役五十日，併科罰金新台幣九萬元確定等
    情，有台灣台北地方法院檢察署八十八年度偵字第七七九號聲請簡易判決處刑書
    、本院八十八年度北簡字第五三五號判決附卷可稽，而卓麗娟於該案時亦稱：確
    係伊帶該菲律賓人GLADYS E.RABIE去上開麵店工作，每月薪水由伊支付，被告並
    不知情等語。業據本院調閱該案卷宗查明屬實，該菲律人既為卓麗娟所僱用，並
    支付薪水，則被告是否為其雇主，已非無疑；況該菲律人GLADYS E.RABIE亦陳稱
    ：並不知麵店老闆之姓名等語。並未具體指述被告為其雇主，是尚難僅以該菲律
    人GLADYS E.RABIE之指述，遽認被告有非法聘僱外國人。此外復查無其他積極證
    據足資證明被告有何違反就業服務法犯行，不能證明其犯罪，則揆諸上開說明，
    自應為被告無罪之諭知。
據上論斷，應依刑事訴訟法第四百五十二條、第四百五十一條之一第四項第三款、第
三百零一條第一項，判決如主文。
本案經檢察官羅松芳到庭執行職務
中    華    民    國      八十九      年      五        月      八      日
                                  臺灣臺北地方法院刑事第五庭
                                      法  官  陳  容  正
右正本證明與原本無異
如不服本判決，應於判決送達後十日內，向本院提出上訴狀
                                      書記官  林  妙  穗
中    華    民    國      八十九      年      五        月     十六     日


司法院資訊處製作；財團法人民間司法改革基金會備份。
